hu: Szellőzőstílus: Visszacsapó szelepes szellőző; Gallér; Könyök; Beépített szellőző; Lamellás szellőző; Tetőszellőző; Mennyezeti szellőző; Átmeneti; Fali sapka; Egyéb
pt-PT: Estilo de ventilação: Respiradouro com válvula antirretorno; Com colar; Cotovelo; Ventilação em linha; Ventilação com persiana; Terminal de cobertura para telhado; Ventilação do beiral; Transição; Tampa de parede; Outro
sk-SK: Štýl vetracieho komponentu: Ventil tlmiča spätného ťahu; Hrdlo; Koleno; Vstavaný vetrací otvor; Lamelový vetrací otvor; Strešný kryt; Podhľadový vetrací otvor; Prechod; Nástenný kryt; Iné
ru: Тип вентиляционного элемента: Вентиляционное отверстие обратного клапана; Воротник; Угловой отвод; Встроенный вентиляционный канал; Жалюзийная вентиляционная решетка; Кровельный колпак; Вентиляционное отверстие в карнизе; Переходник; Стеновой колпак; Другое
fr: Style de ventilation: Clapet anti-retour; Collerette; Coude; Évent en ligne; Grille à persiennes; Sortie de toit; Évent de soffite; Transition; Sortie murale; Autre
zh-CN: 通风口样式: 防倒风挡板; 连接环; 弯头; 直列式通风口; 百叶通风口; 屋顶盖; 檐底通风口; 过渡; 墙面罩; 其他
fi: Tuuletustyyli: Takaiskuventtiili; Kaulus; Mutkaliitin; Sisäänrakennettu tuuletus; Säleikköinen tuuletusaukko; Kattokorkki; Räystään tuuletusaukko; Siirtymä; Seinäkorkki; Muu
es: Estilo de ventilación: Ventilación de compuerta de tiro inverso; Cuello; Codo; Ventilación en línea; Ventilación con rejilla de ventilación; Tapa del techo; Ventilación de sofito; Transición; Tapa de pared; Otros
ja: ベントのスタイル: バックドラフトダンパーベント; カラー; エルボ; インラインベント; ルーバーベント; ルーフキャップ; ソフィットベント; トランジション; ウォールキャップ; その他
sl-SI: Slog prezračevalnega kanala: Zračnik povratnega lopute; Ovratnik; Komolec; Vgrajeni prezračevalni ventil; Zračnik z žaluzijami; Strešni pokrov; Soffitni prezračevalni ventil; Prehod; Stenski pokrovček; Druga
ro-RO: Stil de ventilație: Ventilație cu clapetă antireflux; Guler; Cot; Ventilație în linie; Ventilație cu jaluzele; Capac de acoperiș; Ventilație pentru streașină; Tranziție; Capac de perete; Altele
bg-BG: Тип вентилация: Вентилационен клапан за обратна тяга; Вентилационна яка; Лакът; Вграден вентилационен отвор; Вентилационна решетка; Покривен капак; Перфориран профил Soffit; Преходно; Стенен капак; Друго
sv: Ventilationsstil: Backdraftspjällventilation; Krage; Armbåge; Inline-ventil; Lamellventil; Takkåpa; Soffitventilation; Övergång; Väggkåpa; Annat
nl: Ventilatiestijl: Terugslagklep; Aansluitkraag; Elleboog; Inline-ventilatie; Lamellenventilatie; Dakafdekking; Dakrandventilatie; Overgang; Muurafdekking; Overig
en: Vent style: Backdraft Damper Vent; Collar; Elbow; Inline Vent; Louvered Vent; Roof Cap; Soffit Vent; Transition; Wall Cap; Other
cs: Konstrukce ventilačního prvku: Odtah se zpětnou klapkou; Límec; Koleno; Potrubní ventilátor; Větrací mřížka; Větrací komín; Větrací mřížka pro odvětrání střešních konstrukcí; Přechodové; Větrací mřížka na fasádu; Jiné
hr-HR: Stil ventilacije: Odzračivač s nepovratnim zatvaračem; S obujmicom; Koljeno; Ugrađeni otvor; Ventilacijske rešetke; Krovna kapa; Ventilacijski otvor na strehi; Prijelaz; Zidna kapa; Ostalo
el: Στυλ εξαερισμού: Εξαερισμός αποσβεστήρα οπισθοπορείας; Περιλαίμιο; Γωνία; Ενσωματωμένος αεραγωγός; Αεραγωγός με περσίδες; Καπάκι οροφής; Σοφίτ Αεραγωγός; Μεταβατικός; Καπάκι τοίχου; Άλλο
lt-LT: Ventiliacijos angos tipas: Atbulinės traukos sklendės ventiliacija; Kaklelis; Alkūnė; Integruota ventiliacijos anga; Žaliuzinė ventiliacijos anga; Stogo dangtis; Pakalimo ventiliacijos anga; Perėjimas; Sieninis dangtelis; Kita
it: Stile di sfiato: Sfiato della serranda antiritorno; Collare; Raccordo a gomito; Sfiato in linea; Sfiato a persiana; Cappuccio del tetto; Sfiato del soffitto; Transizione; Tappo a muro; Altro
ko: 환기구 유형: 역류 방지 댐퍼 환기구; 칼라; 엘보형; 인라인 환기구; 루버형 환기구; 루프 캡; 소피트 환기구; 이행; 벽면 캡; 기타
pt-BR: Estilo de ventilação: Válvula de retenção contra refluxo; Colarinho; Cotovelo; Ventilação em linha; Ventilação com venezianas; Terminal de telhado; Ventilação do beiral; Transição; Terminal de parede; Outro
de: Lüftungsstil: Rückschlagklappe; Abluftrohr; Winkelanschluss; Inline-Entlüftung; Lüftungsgitter; Dachkappe; Dachkastenlüftung; Übergang; Wandkappe; Sonstiges
th: รูปแบบช่องระบายอากาศ: ช่องลมพร้อมลิ้นกันย้อนกลับ; ปลอกต่อท่อ; ข้อศอก; ช่องระบายอากาศแบบติดตั้งในแนวท่อ; ช่องระบายอากาศแบบบานเกล็ด; ฝาครอบปลายท่อบนหลังคา; ช่องระบายอากาศใต้ชายคา; การเปลี่ยนผ่าน; ฝาครอบปลายท่อที่ผนัง; อื่นๆ
pl: Typ odpowietrznika: Kratka z klapą zwrotną; Kołnierz; Kolanko; Wlot liniowy; Kratka żaluzjowa; Kominek dachowy; Kratka podsufitowa; Przejściowe; Kratka ścienna; Inne
da: Udluftningsstil: Ventil til ensretning af luft; Krave; Albue; Indbygget udluftning; Lameludluftning; Tagdæksel; Soffit-udluftning; Overgang; Vægkappe; Andet
tr: Havalandırma stili: Geri tepme klapeli havalandırma; Bağlantı manşonu; Dirsekli; Hat içi havalandırma; Panjurlu Havalandırma; Çatı bacası kapağı; Saçak Havalandırması; Geçişli; Duvar bacası kapağı; Diğer
nb: Ventilstil: Baktrekksspjeldventil; Snipp; Albu; Innebygd ventilasjon; Lamellventil; Taklokk; Soffitventil; Overgang; Veggdeksel; Annet
vi: Kiểu thông gió: Cửa thông gió chống ngược; Cổ ống; Khớp khuỷu; Thông gió trên đường ống; Cửa thông gió lá liễu; Nắp thông hơi mái nhà; Thông gió dưới mái hiên; Chuyển tiếp; Nắp thông hơi tường; Khác
zh-TW: 通風口樣式: 逆止通風口; 接頭; L 形接頭; 直列式通風口; 百葉窗通風口; 屋頂通風口蓋; 簷底式通風口; 轉接段; 牆壁通風罩; 其他